【裁判字號】    90,易,587
【裁判日期】    900329
【裁判案由】    毒品危害防制條例
【裁判全文】
臺灣高雄地方法院刑事判決                            九十年度易字第五八七號
    公  訴  人  臺灣高雄地方法院檢察署檢察官
    被      告  甲○○
右列被告因毒品危害防制條例案件，經檢察官提起公訴（八十九年度毒偵字第八二九
八號），本院判決如左：
    主  文
甲○○連續施用第二級毒品，累犯，處有期徒刑伍月，如易科罰金，以佰元折算壹
日。
吸食器壹只沒收銷燬之。
    事  實
一、甲○○曾於民國八十六年間，因違反麻醉藥品管理條例案件，經法院判處有期徒
    刑五月，於八十六年八月十二日易科罰金執行完畢。又於八十九年間，再因施用
    毒品案件，經本院以八十九年度毒聲字第七二四九號裁定送觀察、勒戒後，認無
    繼續施用毒品之傾向，經臺灣高雄地方法院檢察署檢察官於八十九年十月二十七
    日以八十九年度毒偵字第五八七二號不起訴處分確定。猶不知悔改，明知安非他
    命係第二級毒品，竟基於概括之犯意，自八十九年十一月中旬某日起至同年十二
    月十二日止，連續在其位於高雄縣林園鄉中芸村海邊及新竹科學學區內之工作地
    點等處，施用第二級毒品安非他命多次。嗣為警於八十九年十二月十三日晚上七
    時三十分許，在高雄市○○路與建國路口查獲，並扣得其所有殘留安非他命之玻
    璃吸食器一只，經依本院八十九年度毒聲字第九七三六號裁定送觀察、勒戒後，
    認有繼續施用毒品之傾向。
二、案經高雄市政府警察局刑警大隊移送臺灣高雄地方法院檢察署檢察官偵查起訴。
    理  由
一、右揭事實，業據被告甲○○坦承不諱（見本院九十年三月十五日審判筆錄），而
    被告於八十九年十二月十三日經警採取之尿液，經送請高雄市政府衛生局檢驗結
    果，甲基安非他命陽性反應，有該局八十九年十二月二十二日高衛試煙字第Ｘ－
    五○號煙毒尿液檢驗成績書影本一件附卷可稽。且被告於上開時地為警查獲時，
    尚有吸食器一只扣案可資佐證，而該扣案物品，經送請高雄醫學大學附設中和紀
    念醫院檢驗結果，甲基安非他命呈陽性反應，有該院九十年二月二十六日編號第
    0000－000號檢驗報告一紙在卷可按，足徵被告上開自白核與事實相符，
    應堪採信。又被告於八十九年間，再因施用毒品案件，經本院以八十九年度毒聲
    字第七二四九號裁定送觀察、勒戒後，認無繼續施用毒品之傾向，經臺灣高雄地
    方法院檢察署檢察官於八十九年十月二十七日以八十九年度毒偵字第五八七二號
    不起訴處分確定，有臺灣高雄地方法院檢察署刑案資料查註紀錄表一件在卷可憑
    ，其於五年內再犯毒品危害防制第十條之罪，經觀察、勒戒後，認有繼續施用毒
    品之傾向，亦有本院八十九年度毒聲字第九七三六號觀察、勒戒裁定書及臺灣高
    雄看守所附設勒戒處所八十九年十二月二十六日高所坤戒勒字第三四七二號函所
    附有繼續施用毒品傾向證明書影本各一件附卷可憑，本件事證明確，被告上開犯
    行洵堪認定。
二、查安非他命係毒品危害防制條例第二條第二項所稱之第二級毒品，不得持有、施
    用，被告竟持之以施用，核其所為，係犯毒品危害防制條例第十條第二項之施用
    第二級毒品罪。其先後多次施用犯行，時間緊接、手法及罪名均同，顯係基於概
    括犯意而為之，為連續犯，應論以一罪。其先後多次持有安非他命，亦係基於概
    括之犯意，本應以連續持有論，惟其持有後，進而施用，其持有行為應被其施用
    之行為所吸收，不另論罪。查被告曾於八十六年間，因違反麻醉藥品管理條例案
    件，經法院判處有期徒刑五月，於八十六年八月十二日易科罰金執行完畢，有臺
    灣高等法院被告全國前案紀錄表及臺灣高雄地方法院檢察署刑案資料查註紀錄表
    各一件在卷可稽，其於五年之內，再犯本件最重本刑為有期徒刑以上之罪，為累
    犯，應依刑法第四十七條之規定加重其刑。審酌被告有施用毒品之犯罪前科，已
    如前述，素行不佳，竟再犯而經觀察勒戒後又犯相同罪行，顯見意志不堅，惟其
    犯罪係戕害自身，尚未害及他人，所犯情節非重及犯罪後坦承犯行，態度尚佳等
    一切情狀，量處如主文所示之刑，並依刑法第四十一條第一項之規定（刑法第四
    十一條已於九十年一月十日修正公布，並於同年月十二日生效），諭知易科罰金
    之折算標準。吸食器一只，經送高雄醫學大學附設中和紀念醫院檢驗結果，甲基
    安非他命均呈陽性反應，已如前述，因與第二級毒品安非他命無法析離，自應同
    視為第二級毒品安非他命，依毒品危害防制條例第十八條第一項前段規定併予宣
    告沒收並銷燬之。
三、又公訴人起訴事實雖僅敘及被告於八十九年十二月十一日，在上開地點，施用第
    二級毒品之犯行，然前揭其餘被告施用第二級毒品之事實與該公訴人起訴之犯罪
    事實具連續犯之裁判上一罪關係，應為起訴效力所及，自在本院所得審理之範圍
    。
據上論斷，應依刑事訴訟法第二百九十九條第一項前段，毒品危害防制條例第十條第
二項、第十八條第一項前段、第二十條第三項，刑法第十一條、第五十六條、第四十
七條、第四十一條第一項，罰金罰鍰提高標準條例第二條，判決如主文。
中      華      民      國      九十      年    三      月    二十九    日
                                  臺灣高雄地方法院刑事庭
                                      法  官   李麗珠
右正本證明與原本無異。
如不服本判決，應於判決送達後十日內，向本院提出上訴狀。
                                     書記官    陳掌珠
中      華      民      國      九十      年    三      月    二十九    日
附錄本案判決論罪科刑法條：
毒品危害防制條例第十條第二項：
施用第二級毒品者，處三年以下有期徒刑。


司法院資訊處製作；財團法人民間司法改革基金會備份。
